最高法院刑事判決　　　　　　九十六年度台上字第四四一七號
上　訴　人　甲○○
　　　　　　乙○○
上 列一 人
選任辯護人　李慶松律師
上　訴　人　丙○○　男民國36年12月8日生
選任辯護人　王俊凱律師
上列上訴人等因違反商業會計法案件，不服台灣高等法院台中分
院中華民國九十三年十二月二十九日第二審判決（九十二年度上
訴字第六０八號，起訴案號：台灣台中地方法院檢察署八十八年
度偵字第一九九一三號、八十九年度偵字第一八四七五號），提
起上訴，本院判決如下：
    主  文
上訴駁回。
    理  由
按刑事訴訟法第三百七十七條規定：上訴於第三審法院，非以判
決違背法令為理由不得為之；是提起第三審上訴，應以原判決違
背法令為理由，係屬法定要件；如果上訴理由狀並未依據卷內訴
訟資料具體指摘原判決不適用何種法則或如何適用不當，或所指
摘原判決違法情事，顯與法律規定得為第三審上訴理由之違法情
形不相適合時，均應認其上訴為違背法律上之程式，予以駁回。
本件原判決維持第一審分別論處上訴人甲○○、乙○○、丙○○
共同連續商業負責人，以明知為不實事項，而填製會計憑證及記
入帳冊罪刑（甲○○處有期徒刑一年、乙○○、丙○○各處有期
徒刑十月）之判決，分別駁回上訴人等在第二審之上訴。甲○○
之上訴意旨略稱：（一）甲○○任負責人之宣亞實業有限公司（
下稱宣亞公司）、真揚有限公司（下稱真揚公司）及冠策企業有
限公司（下稱冠策公司）皆非虛設公司，不但均有真正營業，且
目前均仍在營業中，有歷年繳稅資料影本、相關報表影本、宣亞
公司營利事業登記證影本一張、財政部台灣省中區國稅局台中分
局民國九十二年十月六日中區國稅一字第０九二００五八０一五
號函影本一紙、宣亞公司營利事業所得稅結算查詢更正作業表十
三張、真揚公司烤箱出口報單影本一紙、鋼架、螺絲出口報單影
本一紙、進口磁性鐵報單影本一紙、海關貨物稅費繳納證影本一
張、進口鋸片零件報單影本一紙、出口電話交換機備用零件報單
影本一張、出口保鮮膜切割器報單影本一紙、空運提單影本一張
、真揚公司向彰化銀行申請開發信用狀申請書影本一紙、信用狀
影本一張、真揚公司商標註冊證影本一紙、申報營利事業所得稅
核定通知書影本三張、專利證書影本二張、冠策公司執照一紙、
商標註冊證影本二張、進口報單影本二張、稅費繳納證影本一紙
、空運單影本一張、土地謄本影本十張、獎狀影本七紙、感謝狀
影本二張可憑；是上開公司確有許多真正之交易行為，僅因檢察
官未能一一過濾，而將真正之交易，全部視為在統一發票上為虛
偽之登載，甲○○於第一審及原審，已一再陳明有部分交易屬實
，原審就此未予調查，又未敘明無調查必要之理由，有理由不備
及證據調查未盡之違法。（二）依甲○○於第一審及原審之供述
，足以證明甲○○係為增加業績，始虛報部分營業交易，既謂「
增加」業績，足見必有部分交易為真正，原判決理由竟記載甲○
○就其犯罪事實，已於第一審及原審坦認不諱，顯有證據上理由
矛盾之違法。（三）原判決事實認定：「宣亞公司等連續自八十
五年一月份起至八十七年十二月份止，取得真揚公司、冠策公司
、大銜企業有限公司（下稱大銜公司）、松陵實業有限公司（下
稱松陵公司）、金鼎國際股份有限公司（下稱金鼎公司）、奇鐘
股份有限公司（下稱奇鐘公司）、皇昌實業股份有限公司（下稱
皇昌公司）、明均企業有限公司（下稱明均公司）等八家公司如
附表一（指原判決）所載不實之統一發票」，與其理由說明：「
宣亞公司確於八十五年六月份起至八十七年六月份止，收受真揚
公司等之不實統一發票」，不相符合，自屬理由矛盾。（四）原
判決就甲○○任負責人之宣亞公司、冠策公司、真揚公司所開立
或收受之何張統一發票係不實？其面額各為若干？其時間為何？
於該判決事實、理由及附表一、二、三內並未具體記載，則如何
算出上開公司虛列或收受之統一發票數量及金額，而其犯罪時間
既非明確，若甲○○係於同時間開立多張統一發票，則祇能論以
接續犯，並非連續犯，原判決有理由矛盾、理由不備及適用法則
不當等違法。（五）甲○○既未逃漏稅捐，反而是多繳稅捐，原
判決未具體說明，如何認定其所為已妨害稅捐稽徵機關對於稅捐
徵收之正確性，自屬理由不備。（六）甲○○係因誤信葉松盛，
始犯下本案，既無逃漏稅捐之行為，原貸款銀行復未因上開公司
虛列交易額而另外撥款予甲○○，並未造成各該銀行之損害，甲
○○乃聲請原審就各該銀行有否另外撥款之事實，加以調查，原
判決未予調查，復未說明無調查必要之理由，有理由不備及證據
調查未盡之違法。（七）甲○○素行良好，事後已知悔悟，復有
妻小賴其扶養，經此教訓，應無再犯之虞，原審不僅量刑過重，
且未諭知緩刑，有判決不適用法則之違法。（八）宣亞公司、真
揚公司及冠策公司，依加值型及非加值型營業稅法第三十五條規
定填具之統一發票明細表及營業人銷售額與稅額申報書，均非商
業會計憑證，甲○○縱令係上開公司負責人並於前述文書上登載
不實，亦與商業會計法第七十一條第一款之規定不符，原判決竟
論處甲○○商業負責人，以明知為不實事項，而填製會計憑證及
記入帳冊罪刑，自屬不適用法則。乙○○之上訴意旨略稱：（一
）乙○○雖係美興隆實業有限公司（下稱美興隆公司）負責人，
但因業務需要，經常在國外接洽業務，該公司在台灣有關業務，
均由公司副總經理黃玄龍負責，此由乙○○自八十四年一月至八
十五年十二月，前後出國共計三十九次，在國外期間長達二百天
左右，即可證明；而中雷國際貿易有限公司（下稱中雷公司）與
美興隆公司交易期間，乙○○前後共三十九天，人在國外；美興
隆公司與鳴慶股份有限公司（下稱鳴慶公司）交易期間，乙○○
在國外計十七天；美興隆公司與見陽國際貿易有限公司（下稱見
陽公司）交易期間，乙○○在國外至少一百十天以上；美興隆公
司與英桀企業有限公司（下稱英桀公司）交易期間，乙○○在國
外一個月以上，均足以證明乙○○所辯：美興隆公司業務經營，
係全權交由副總經理黃玄龍負責，美興隆公司有無取得或開立不
實之統一發票並持之申報，伊完全不知情等語，顯非虛構。原審
對此自應依職權加以調查，詎原判決竟以：「乙○○所指該公司
副總經理黃玄龍，迄今仍未提出詳實之年籍資料及住居所，以供
原審（指第一審）及本院（指原審）查證」，即認乙○○上開辯
解難以遽信，有應於審判期日調查之證據未予調查之違法。（二
）原判決事實欄認：「連續自八十五年一月份起至八十六年二月
份止，由乙○○取得嚴雲有限公司（下稱嚴雲公司）、見陽公司
、英桀公司、美興隆公司、鳴慶公司等五家公司如附表四（原判
決）所載不實之統一發票共八十六張，金額合計六千零七十二萬
九千二百六十元，供美興隆公司列為進項憑證」，與該附表四之
記載，顯非相符（即附表內未記載美興隆公司、鳴慶公司，附表
金額為六千零七十二萬八千六百六十元）；又該事實另認定：「
乙○○提供美興隆公司申領用剩之空白統一發票並開立如附表四
（原判決）所載不實內容之統一發票共十七張，金額合計一千零
五十七萬五千三百六十元予美興隆公司、中雷公司等二家公司，
列為美興隆公司之銷項憑證」，亦與該附表四之記載歧異（即附
表四並無中雷公司、美興隆公司，其金額合計為一千零五十七萬
四千七百六十元），均有判決理由矛盾之違法。又依原判決事實
認定，乙○○提供美興隆公司申領用剩之空白統一發票並開立不
實內容之統一發票予美興隆公司部分，似亦構成商業會計法第七
十一條第一款之罪，與其理由說明：「鄭淑惠在原審法院（指上
訴審）證稱：『美興隆有一張自己開給自己的發票』部分，與上
開不實之發票無關，無從據為有利乙○○之證明」，亦屬矛盾。
（三）原審未提示該附表四所列之不實統一發票予乙○○辨認，
有應於審判期日調查之證據未予調查之違法。（四）原判決理由
雖說明：「現今通訊科技發達，公司負責人往來國內外頻繁，仍
可藉由通訊科技以掌握公司業務近況」，惟此部分事實，並無積
極證據足以證明；況且原判決上開理由說明，縱令屬實，然開立
上述不實統一發票者，既非乙○○；原判決未將實際就上述統一
發票為不實登載之黃玄龍列為共犯，亦屬違法。丙○○之上訴意
旨略稱：（一）原判決雖認定：「丙○○與張馨尹及登風國際實
業有限公司（下稱登風公司）、大銜公司之實際負責人間，均有
犯意聯絡、行為分擔，應論以共同正犯」，惟並未傳喚上開公司
負責人及張馨尹到庭作證，而遍查全卷又無積極證據足以證明丙
○○究係與上開共犯如何為犯意聯絡及行為分擔，原判決上開認
定，全屬臆測，有理由不備及判決不憑證據之違法。（二）原判
決事實認定：「丙○○係謚得國際企業有限公司（下稱謚得公司
）負責人，其明知謚得公司與登風公司、大銜公司、松陵公司等
三家公司間，並無生意往來，竟與松陵公司負責人張馨尹及上述
各該公司負責人間，基於概括之犯意聯絡，為求偽造不實之謚得
公司之營業績效，以利向金融機關貸款，乃由張馨尹統籌，就上
述公司之間，相互循環開立不實之統一發票，虛報進、銷項金額
，而連續自八十五年四月份起至八十六年四月份止，由張馨尹開
立登風公司、大銜公司、松陵公司等三家公司如附表五（指原判
決）所載不實之統一發票共六十二張，金額合計二千七百九十一
萬三千二百二十元，交予丙○○供謚得公司列為進項憑證；復由
丙○○提供謚得公司申領用剩之空白統一發票並開立如該附表五
所載不實內容之統一發票共三十八張，金額合計一千七百五十六
萬四千二百九十九元，給予登風公司、大銜公司、松陵公司等三
家公司，而列為謚得公司之銷項憑證」，既與該附表五之記載不
相符合（即該附表五記載：進項發票總金額為二千七百九十一萬
三千二百元）；復無任何證據足以證明，顯有理由不備及理由矛
盾之違法。（三）原審就張馨尹究竟開立若干金額不實之統一發
票？並未調取各該統一發票加以比對，於審判期日復未提示上述
填製不實之統一發票予丙○○辨認，有證據調查未盡之違法各等
語。
惟查：原判決依憑甲○○於第一審及原審供認犯罪之供述、乙○
○在原審供認伊係美興隆公司負責人、丙○○於第一審及原審先
後供認其係謚得公司登記負責人及「我印象中我的公司只有與登
風公司有買賣交易，交易項目是窗簾布、磁磚等，是透過林周相
介紹的，客戶向登風公司買磁磚，由我的公司賣磁磚給客戶」各
等語、證人郭雯蒨、張高明、張閔盛分別於檢察官偵查中之證述
、證人即台中市稅捐處職員鄭淑惠之證言、卷附財政部財稅資料
中心列印之專案申請調檔統一發票查核清單乙份、宣亞公司、真
揚公司及冠策公司與大銜公司、松陵公司、金鼎公司、奇鐘公司
、皇昌公司、登風公司、潽羅科技股份有限公司（下稱潽羅公司
）間相互循環對開之不實發票影本多張、甲○○循環對開發票流
程圖一紙、甲○○提出之進項發票明細表、銷項發票明細表各乙
份、台中市稅捐稽徵處移送之專案申請調檔統一發票查核清單二
份、財政部財稅資料中心列印之專案申請調檔統一發票查核清單
一份及金鼎公司開予宣亞公司、潽羅公司、松陵公司之不實發票
影本多紙等證據資料，認定上訴人等分別有其事實欄所載之犯行
，已於理由內詳敘其調查證據之結果及取捨證據認定之理由。並
就乙○○、丙○○分別否認犯罪之辯解，認均非可採，證人鄭淑
惠之證言、共同被告陳朝金之供述，均非可執為有利於乙○○或
甲○○之認定，分別予以指駁或說明。從形式上觀察，原判決並
無證據調查未盡、採證違背證據法則、理由不備、理由矛盾、不
適用法則、適用法則不當等違背法令之情形；又原判決並未認定
「黃玄龍」與乙○○共犯本罪。乙○○上訴意旨（一）、（四）
、丙○○上訴意旨（一）均置原判決事實欄明確認定及理由內已
詳予說明之事項於不顧，仍執原判決已敘明不予採納之乙○○、
丙○○否認犯罪辯解，就事實審法院採證認事自由判斷職權之合
法行使，再為單純事實上爭執，俱非合法之第三審上訴理由。又
甲○○於第一審及原審已先後供認：「對檢察官起訴之事實沒有
意見，這些對開發票公司都是葉松盛幫我找的」、「犯罪事實部
分沒有意見」、「我沒有逃漏稅捐，至於其他我有做」（見第一
審卷第一宗第九九頁、第二宗第二六四頁、原審卷第二宗第二五
五頁）；則原判決以甲○○上開供認犯罪之供述，與證人郭雯蒨
、張高明、張閔盛分別於檢察官偵查中之證述、證人即台中市稅
捐處職員鄭淑惠之證言、卷附財政部財稅資料中心列印之專案申
請調檔統一發票查核清單乙份、宣亞公司、真揚公司及冠策公司
與大銜公司、松陵公司、金鼎公司、奇鐘公司、皇昌公司、登風
公司、潽羅公司間相互循環對開之不實發票影本多張、甲○○循
環對開發票流程圖一紙、甲○○提出之進項發票明細表、銷項發
票明細表各乙份等證據資料，相互印證，認定甲○○有其事實欄
所載之犯行，並於理由說明：「宣亞公司與真揚公司、冠策公司
、大銜公司、松陵公司、金鼎公司、奇鐘公司、皇昌公司、登風
公司、潽羅公司、明均公司等十家公司間；及真揚公司與宣亞公
司、登風公司、冠策公司、松陵公司、諗奕公司、大銜公司、金
鼎公司、潽羅公司、皇昌公司等九家公司間；以及冠策公司與真
揚公司、冠策公司、大銜公司、奇鐘公司、汛邦公司、宣亞公司
、松陵公司、明均公司等八家公司間；實際上並無生意往來，皆
為求偽造不實之營業績效，以利向金融機關貸款，乃由葉松盛統
籌，就上述公司之間，相互循環開立不實之統一發票，虛報進、
銷項金額，甲○○復利用不知情之會計人員記入各該公司業務上
所應登載之相關帳冊中，據以製作統一發票明細表，並作成營業
人銷售額與稅額申報書，持向稅捐機關申報行使，自足以生損害
於稅捐稽徵之正確性」，乃事實審法院無違於證據法則之採證認
事自由判斷職權的合法行使，既未違法；其所認定之犯罪事實，
亦已包括宣亞公司、真揚公司、冠策公司取得或填製不實統一發
票之張數、金額、虛列稅額等事項，尚無認定事實不明之情形；
而原審審判長於審判期日，就甲○○、乙○○、丙○○被訴之犯
罪事實為訊問前，詢問甲○○、乙○○、丙○○及其選任辯護人
劉喜律師、李慶松律師、王俊凱律師：「尚有證據請求調查？」
，渠等又均答稱：「沒有」（見原審卷第二宗第二四九頁）；甲
○○上訴意旨（一）、（二）、（四）、（五）、（六）、乙○
○上訴意旨（一）、丙○○上訴意旨（一），均至法律審之本院
，始又執甲○○並未供認全部犯罪事實、並非原判決附表一、二
、三所示之每筆統一發票之填載均屬不實、原審未就各銀行有否
另外撥款予宣亞公司、真揚公司或冠策公司等事實加以調查及原
審未傳喚張馨尹、黃玄龍及登風公司、大銜公司之實際負責人到
庭作證各等語，指摘原判決理由不備及證據調查未盡，均非依據
卷內資料而為主張。至於原判決事實認定：「宣亞公司等連續自
八十五年一月份起至八十七年十二月份止，由葉松盛取得真揚公
司、冠策公司、大銜公司、松陵公司、金鼎公司、奇鐘公司、皇
昌公司、明均公司等八家公司如附表一（指原判決）所載不實之
統一發票」，乃意指葉松盛取得上開不實統一發票之時間；其理
由說明：「宣亞公司確於八十五年六月份起至八十七年六月份止
，收受真揚公司等之不實統一發票」，則係指宣亞公司取得不實
統一發票時間，二者並無不符，自無理由矛盾可言。甲○○上訴
意旨（三）以此指摘原判決理由矛盾，顯屬誤會。又依原判決理
由說明，原判決係維持第一審審酌甲○○品行、犯罪動機、犯罪
情節、犯罪所生損害及犯罪後之態度等一切犯罪情狀，於法定刑
範圍內，量處甲○○有期徒刑一年之判決，駁回甲○○在第二審
之上訴，經核於法並無不合；至於是否宣告緩刑，本屬事實審法
院有權斟酌決定之事項，未予宣告緩刑，不生不適用法則之違法
問題。甲○○上訴意旨（七）未具體指摘原判決維持第一審判決
所為刑之量定，有何違背法令之處，祇是單純就事實審法院量刑
之輕重及原判決未併予宣告緩刑為爭執，自不足以辨識原判決關
於甲○○部分，已具備違背法令之形式要件。再依原判決事實認
定及理由說明，係認定甲○○任負責人之宣亞公司、真揚公司、
冠策公司所填製之不實會計憑證乃統一發票，並利用不知情之會
計人員記入各該公司業務上所應登載之相關帳冊中，並未認定上
開公司據以製作之統一發票明細表、營業人銷售額與稅額申報書
，亦係會計憑證。甲○○上訴意旨（八）執此指摘原判決不適用
法則，殊屬誤會。次查原判決事實認定：「連續自八十五年一月
份起至八十六年二月份止，由乙○○取得嚴雲公司、見陽公司、
英桀公司、美興隆公司、鳴慶公司等五家公司如附表四（原判決
）所載不實之統一發票共八十六張，金額合計六千零七十二萬九
千二百六十元，供美興隆公司列為進項憑證」、「乙○○提供美
興隆公司申領用剩之空白統一發票並開立如附表四（原判決）所
載不實內容之統一發票共十七張，金額合計一千零五十七萬五千
三百六十元，給予美興隆公司、中雷公司等二家公司，列為美興
隆公司之銷項憑證」，雖與該附表四之記載，尚非完全相符（即
附表四進項發票欄內未記載美興隆公司、鳴慶公司，進項發票總
金額為六千零七十二萬八千六百六十元；銷項發票欄附表四並無
中雷公司、美興隆公司，其金額合計為一千零五十七萬四千七百
六十元）；惟上引原判決事實既認定：「由乙○○取得……如『
附表四』（原判決）所載不實之統一發票共八十六張，金額合計
六千零七十二萬九千二百六十元，供美興隆公司列為進項憑證」
、「乙○○復提供美興隆公司申領用剩之空白統一發票並開立如
『附表四』所載不實內容之統一發票共十七張，金額合計一千零
五十七萬五千三百六十元，給予美興隆公司、中雷公司等二家公
司，而列為美興隆公司之銷項憑證」；是其認定乙○○取得統一
發票之開立名義人及其總金額與交付不實統一發票之對象及其總
金額，自應以該附表四之記載為準，而其理由說明亦係如此（見
原判決正本第十頁第十三行至第十九行）；則原判決事實欄贅載
開立名義人「美興隆公司」、交付統一發票對象「美興隆公司」
、進項統一發票總金額誤載為「六千零七十二萬九千二百六十元
」、銷項統一發票數量誤載為「十六張」、總金額誤載為「一千
零五十七萬五千三百六十元」，均屬於判決結果無影響之誤繕；
至於該附表四誤載「中雷公司」為「申雷公司」及將「鳴慶公司
」誤繕為「鳴廉公司」，亦係如此；依刑事訴訟法第三百八十條
規定，均難執為提起第三審上訴之適法理由。又原判決事實認定
：「丙○○係謚得公司負責人，其明知謚得公司與登風公司、大
銜公司、松陵公司等三家公司間，並無生意往來，竟與松陵公司
之負責人張馨尹及上述各該公司負責人間，基於概括之犯意聯絡
，為求偽造不實之謚得公司之營業績效，以利向金融機關貸款，
乃由張馨尹統籌，就上述公司之間，相互循環開立不實之統一發
票，虛報進、銷項金額，而連續自八十五年四月份起至八十六年
四月份止，由張馨尹開立登風公司、大銜公司、松陵公司等三家
公司如附表五（指原判決）所載不實之統一發票共六十二張，金
額合計二千七百九十一萬三千二百二十元，交予丙○○供謚得公
司列為進項憑證；復由丙○○提供謚得公司申領用剩之空白統一
發票並開立如該附表五所載不實內容之統一發票共三十八張，金
額合計一千七百五十六萬四千二百九十九元，給予登風公司、大
銜公司、松陵公司等三家公司，而列為謚得公司之銷項憑證」，
雖與該附表五記載：「進項發票總金額為二千七百九十一萬三千
二百元」不符；然依該附表五進項統一發票六十二張之金額核計
，其總金額應為二千七百九十一萬三千二百二十元，該附表五關
於總金額之記載，顯屬於判決結果無影響之誤算，依刑事訴訟法
第三百八十條規定，亦非適法之第三審上訴理由。乙○○上訴意
旨（二）、丙○○上訴意旨（二）均執此指摘原判決理由矛盾，
顯不足以辨識原判決關於乙○○、丙○○部分，皆已具備違背法
令之形式要件。又原判決附表四、五所示之不實統一發票，因均
已逾保存年限而銷毀，有財政部台灣省中區國稅局九十三年七月
二十一日中區稅四字第０九三００四二八三一號函在卷可按（見
原審卷第二宗第三四頁），而依原判決理由說明，係援引卷附台
中市稅捐稽徵處移送之專案申請調檔統一發票查核清單二份、財
政部財稅資料中心列印之專案申請調檔統一發票查核清單一份，
作為判決之基礎，並未採納上開業經銷毀之統一發票作為認定乙
○○、丙○○犯罪之證據資料（見原判決正本第十頁第十三行至
第十一頁第十九行）；則原審未提示已經不存在而無從提示之上
開統一發票予乙○○、丙○○辯論，自未違法。乙○○上訴意旨
（三）、丙○○上訴意旨（三）均執此指摘原判決有應於審判期
日調查之證據未予調查之違法，皆與法律規定得為第三審上訴理
由之違法情形，不相適合。綜上所論，本件上訴人等之上訴，均
屬違背法律上程式，皆應駁回。又本院為法律審，甲○○提出之
宣亞公司營利事業登記證影本一張、財政部台灣省中區國稅局台
中分局九十二年十月六日中區國稅一字第０九二００五八０一五
號函影本一紙、宣亞公司營利事業所得稅結算查詢更正作業表十
三張、真揚公司烤箱出口報單影本一紙、鋼架、螺絲出口報單影
本一紙、進口磁性鐵報單影本一紙、海關貨物稅費繳納證影本一
張、進口鋸片零件報單影本一紙、出口電話交換機備用零件報單
影本一張、出口保鮮膜切割器報單影本一紙、空運提單影本一張
、真揚公司向彰化銀行申請開發信用狀申請書影本一紙、信用狀
影本一張、真揚公司商標註冊證影本一紙、申報營利事業所得稅
核定通知書影本三張、專利證書影本二張、冠策公司執照一紙、
商標註冊證影本二張、進口報單影本二張、稅費繳納證影本一紙
、空運單影本一張、土地謄本影本十張、獎狀影本七紙、感謝狀
影本二張；乙○○提出之出入境明細表乙紙、專案申請調檔統一
發票查核清單影本十三張，均無從斟酌，附為指明。
據上論結，應依刑事訴訟法第三百九十五條前段，判決如主文。
中    華    民    國  九十六  年    八    月   十六   日
                      最高法院刑事第十一庭
                          審判長法官  林  永  茂
                                法官  洪  文  章
                                法官  蘇  振  堂
                                法官  蕭  仰  歸
                                法官  陳  世  淙
      本件正本證明與原本無異
                                      書  記  官
中    華    民    國  九十六  年    八    月   二十   日
                                                      Ｋ
